【裁判字號】    89,交易,849
【裁判日期】    900315
【裁判案由】    公共危險等
【裁判全文】
臺灣高雄地方法院刑事判決                        八十九年度交易字第八四九號
    公  訴  人  臺灣高雄地方法院檢察署檢察官
    被      告  丙○○
右列被告因公共危險等案件，經檢察官提起公訴（八十九年度偵字第二○九三六號）
，本院判決如左：
    主  文
丙○○服用酒類，不能安全駕駛動力交通工具而駕駛，處有期徒刑貳月，如易科罰金
，以參佰元折算壹日。
被訴過失傷害部分，公訴不受理。
    事  實
一、丙○○明知未考領有重型機車駕駛執照及服用酒類或其他相類之物，不能安全駕
    駛動力交通工具者，均不得駕駛動力交通工具，竟於民國八十九年九月六日下午
    六時許，在高雄市○○路工地飲用啤酒後，已達於反應較慢、感覺減低、思考改
    變、個性行為改變、步態不穩、噁心嘔吐、精神混惑不清晰並影響駕駛而不能安
    全駕駛動力交通工具之狀態後，仍於同日晚上七時許，駕駛動力交通工具即車牌
    ＸＳＣ─六三五號重型機車，沿高雄市○○路由南往北方向行駛，於同日晚上八
    時三十分許，途經林森一路與忠孝一路四一五巷（即林森一路二四二號附近）之
    無號誌交岔路口時，本應注意行經無號誌交岔路口應減速慢行，做隨時停車之準
    備，且當時巷口處停有大型巴士擋住視線，不能看清巷口有無來車，丙○○理應
    更加小心慢行，詎於酒精作用下，竟疏未注意及此，貿然直行，適有亦疏未注意
    慢車行駛至交岔路口，轉彎時應讓直行車先行之乙○○，騎乘腳踏車附載同學謝
    清霖沿忠孝一路四一五巷由東往西行駛而至，丙○○見狀，閃煞不及，致所騎乘
    之機車車頭撞及乙○○腳踏車左側把手處，使乙○○人、車倒地，因而受有頭部
    外傷併顱內出血之傷害（過失傷害部分，業據乙○○於本院調查中具狀撤回告訴
    ，詳見後述）。嗣經警員甲○○據報前往醫院處理，聞到丙○○身上有酒味，並
    由交通大隊警員對丙○○測試其酒精濃度，發現丙○○吐氣所含酒精成份達每公
    升已達○．五五毫克，而查知上情。
二、案經乙○○訴由高雄市政府警察局新興分局移送臺灣高雄地方法院檢察署檢察官
    偵查起訴。
    理  由
甲、被訴公共危險部分：
一、訊據被告丙○○，固坦承於右揭時、地，飲酒後駕駛車牌ＸＳＣ─六三五號重型
    機車，撞及乙○○騎乘之腳踏車，致使乙○○受有前開傷害之事實，惟矢口否認
    有何公共危險犯行，辯稱：喝酒對伊駕駛能力並無影響好云云。經查，右揭事實
    ，業據證人即到場處理之警員甲○○於本院調查中結證稱：當伊到達現場，聞到
    被告身上有酒味，就由交通大隊警員隊被告做酒測等語（見八十九年十一月二十
    八日訊問筆錄），足見被告當時確有飲酒現象，至為顯然。且按刑法第一百八十
    五條之三規定所謂「不能安全駕駛」，係抽象危險犯，本不以發生具體危險為必
    要，而依醫學實驗證明所得經驗法則，人體呼氣若已達每公升０．五五毫克以上
    ，肇事率為一般正常人之十倍，已達不能安全駕車之標準，此經法務部八十八年
    五月十八日法八八檢字第００一六六九號函敘甚詳。又按當人飲酒後，若以呼氣
    酒精濃度測試器測得之呼氣濃度達到每公升○˙五毫克時，反應較慢，感覺減低
    ，將影響駕駛；達到每公升０‧七五毫克時，思考與個性行為均會改變；達到每
    公升一‧０毫克時，步態不穩，噁心嘔吐，精神混惑不清晰；達到每公升一‧五
    毫克時，說話不清楚，感覺喪失，視力模糊；達到每公升二‧０毫克時，體溫與
    血糖均降低，肌肉控制差，甚至會導致癲癇發作；達到每公升三‧五毫克時，則
    已經神智不清，反射減低，甚至呼吸抑制，業據行政院國軍退除役官兵輔導委員
    會臺北榮民總醫院以民國八十八年八月五日（八八）北總內字第二六八六八號函
    示明確。而本件被告為警查獲，於同日晚上九時十九分對其測試吐氣所含酒精濃
    度已達每公升０˙五五毫克，顯然被告於同日晚上七時許駕車之初，其吐氣所含
    酒精濃度遠高於每公升０˙五五毫克，且又駕車肇事，依前揭說明，被告顯已因
    飲酒而不能安全駕駛動力交通工具無疑。此外，並有被告為警查獲時所測試之酒
    精濃度測定值正本乙紙、道路交通事故調查報告表影本乙紙、現場談話紀錄影本
    二紙、現場照片五幀，及高雄市政府警察局舉發違反道路交通管理事件通知單影
    本乙份在卷足資佐證。是被告前開所辯，顯係飾卸之詞，不足採信。本案事證明
    確，被告犯行洵堪認定。
二、核被告丙○○雄所為，係犯刑法第一百八十五條之三之服用酒類致不能安全駕駛
    動力交通工具而駕駛罪。按酒精成分對人之意識能力具有不良影響，超量飲酒後
    會導致對週遭事物之辨識及反應能力較平常狀況薄弱，因而酒後駕車在道路上行
    駛，對一般往來之公眾及駕駛人自身之安全皆具有高度之危險性。爰審酌被告明
知上情，於服用酒類，酒後呼氣酒精濃度達每公升０˙五五毫克，已處於不能安
    全駕駛動力交通工具之狀態下，猶無照駕車肇事，對社會公眾往來及告訴人乙○
    ○之生命、財產安全構成極大威脅，惟念其犯後坦承犯行，顯有悔意等一切情狀
    ，量處如主文所示之刑。又被告於犯罪後，刑法第四十一條於九十年一月四日修
    正，並於同月十日公布施行，有關易科罰金之部分，範圍擴大為最重本刑五年以
    下有期徒刑之罪，惟與被告所犯之罪比較後並不影響，依刑法第二條第一項前段
    之規定，應適用裁判時之刑法第四十一條第一項規定，並諭知易科罰金之折算標
    準，以示懲戒。
乙、被訴過失傷害部分：
一、公訴意旨另以：被告丙○○明知服用酒類或其他相類之物，致不能安全駕駛動力
    交通工具者，不得駕駛動力交通工具，竟於民國八十九年九月六日晚上八時三十
    分許，於飲酒後已達不能安全駕駛動力交通工具之狀態下，猶駕駛動力交通工具
    即車牌ＸＳＣ─六三五號重型機車，沿高雄市○○路由南往北方向行駛，途經林
    森一路二四二號附近之無號誌交岔路口時，因酒後注意力降低，又疏於注意車前
    狀況，致撞及騎乘腳踏車之告訴人乙○○，使乙○○人、車倒地，因而受有頭部
    外傷併顱內出血之傷害，因認被告丙○○涉犯刑法第二百八十四條第一項之過失
    傷害罪嫌等語。
二、按告訴乃論之罪，告訴人於第一審辯論終結前，得撤回其告訴；又告訴經撤回者
    ，法院應諭知不受理之判決，刑事訴訟法第二百三十八條第一項，及第三百零三
    條第三款定有明文。
三、本件被告丙○○因過失傷害案件，經檢察官提起公訴，認其係犯刑法第二百八十
    四條第一項之過失傷害罪，依同法第二百八十七條前段之規定須告訴乃論。茲據
    告訴人乙○○於本院調查中，具狀以撤回其告訴，有撤回告訴狀乙紙在卷可佐，
    揆諸前開說明，爰依法為不受理判決之諭知。
據上論斷，應依刑事訴訟法第二百九十九條第一項前段、第三百零三條第三款，刑法
第一百八十五條之三、第二條第一項前段、第四十一條第一項，罰金罰鍰提高標準條
例第二條，判決如主文。
中      華      民      國    九十      年      三      月     十五     日
                                  臺灣高雄地方法院交通法庭
                                      法  官  廖 純 卿
右正本證明與原本無異。
如不服本判決，應於判決送達後十日內，向本院提出上訴狀。
                書記官  林 孝 聰
中      華      民      國    九十      年      三      月     十五     日
附錄本案論罪科刑法條全文：
刑法第一百八十五條之三。
服用毒品，麻醉藥品、酒類或其他相類之物，不能安全駕駛動力交通工具而駕駛者，
處一年以下有期徒刑、拘役或三萬元以下罰金。


司法院資訊處製作；財團法人民間司法改革基金會備份。
